【裁判字號】    95,抗,40
【裁判日期】    950426
【裁判案由】    本票裁定強制執行
【裁判全文】
臺灣臺南地方法院民事裁定                95年度抗字第40號
再  抗告人  乙○○
相  對  人  甲○○
上再抗告人與相對人甲○○間因本票裁定強制執行事件，對於中
華民國95年4月10日本院95年度抗字第40號抗告裁定再為抗告，
本院裁定如下：
    主  文
再抗告駁回。
再抗告程序費用由再抗告人負擔。
    理  由
一、本件再抗告意旨以：再抗告人業經向鈞院提起確認系爭本票
    債權不存在之訴（即相對人取得系爭本票係出於惡意為由）
    ，經鈞院95年度營簡調字第19號審理在案，是以原審所為准
    予本票之裁定因而消滅，自應廢棄原裁定並將相對人之聲請
    駁回，否則一旦確定，則兩案併存，倘若結果不同，形成一
    案兩判，徒增訴訟負擔等語。
二、按「對於抗告法院之裁定再為抗告，僅得以其適用法規顯有
    錯誤為理由，並經原法院之許可者為限。」「前項許可，以
    原裁定所涉及之法律見解具有原則上重要性者為限。」「民
    事訴訟法第436條之3第3項、第4項及第436條之6之規定，於
    第3項之抗告準用之。」非訟事件法第45條第3、4、5項分別
    定有明文。又按「原法院．．．認為抗告不應許可者，應以
    裁定駁回其抗告。」此參民事訴訟法第436之3第3項規定即
    明。
三、再抗告人不服本院民事庭於民國95年4月10日就抗告人之抗
    告所為裁定，而於94年4月24日提起再抗告到院，惟查：
   1、本件再抗告狀內並未表明原裁定所適用之法規有何錯誤，
      難認再抗告人已合法表明再抗告理由，而與非訟事件法第
      45條第3項之規定不符。
   2、再抗告人雖復主張伊既已提起實體確認訴訟，自應廢棄原
      裁定，將相對人對系爭本票強制執行之聲請予以駁回，始
      為適法，詎本院上開駁回抗告之裁定，顯有適用最高法院
      56 年台抗字第714號、57年台抗字第76號判例意旨之違法
      等語。惟「強制執行程序開始後，除法律另有規定外，不
      停止執行。」等語，為強制執行法第18條所明定。此係為
      免債務人於強制執行程序開始後，動輒藉故拖延執行程序
      ，妨害債權人之受償所為規定。況非訟事件法第195條第3
      項明定：「發票人主張本票債權不存在而提起確認之訴不
      合於第一項之規定者（即本票非偽造或變造者），法院依
      發票人聲請，得許其提供相當並確實之擔保，停止強制執
      行。」以此，本件再抗告人既已提起確認本票債權不存在
      之訴，若擔心財產受強制執行後受有損害，自得依前開規
      定，提供確實之擔保後聲請停止執行。故再抗告人就相對
      人聲請本院准予強制執行之裁定非無停止執行之道，其不
      為此途，卻僅以其業已提出實體確認訴訟為由，提出再抗
      告，實與強制執行程序開始後不停止執行之原則有違。否
      則任何本票發票人均可以將受財產之損害為由提出抗告並
      廢棄原裁定，則票據法第123條規定執票人得持本票聲請
      法院裁定逕予強制執行，及非訟事件法第195條第3項規定
      發票人得以提起確認本票債權不存在為由，提供擔保並聲
      請停止執行之規定，將成具文，足見再抗告人就此所提出
      之理由，殊難採信。
    綜上所述，本件再抗告人未表明原裁定有何適用法規顯有錯
    誤之情事，至所提再抗告之理由，均不足憑採，則其提起本
    件再抗告，自不應許可。
四、依非訟事件法第46條、第21條第2項，民事訴訟法第495條之
    1第1項、第444條第1項前段、第78條，裁定如主文。
中    華    民    國    95    年    4     月    26    日
                  民事第五庭    審判長法  官  蘇清水
                                      法  官  蘇正賢
                                      法  官  林彥君
以上正本係照原本作成
如對本裁定抗告，須於裁定送達後10日內向本院提出抗告狀，由
本院送交最高法院。
中    華    民    國    95    年    4     月    26    日
                                      書記官  張豐榮


司法院資訊處製作；財團法人民間司法改革基金會備份。
